<!DOCTYPE html PUBLIC "-//W3C//DTD XHTML 1.0 Transitional//EN" "http://www.w3.org/TR/xhtml1/DTD/xhtml1-transitional.dtd">
<html xmlns="http://www.w3.org/1999/xhtml">
<head>
	<meta http-equiv="Content-Type" content="text/html; charset=iso-8859-1" />
	<title>Ymmärrä suomea</title>
	<style type="text/css" media="all">@import "css/styles.css";</style>
	<script type="text/javascript" src="swfobject.js"></script>
</head>
<body class="font-medium">
	<div id="main-wrapper">
		<div id="topbar"></div>
		<div id="main-menu">
			<table cellspacing="0" cellpadding="0" border="0" class="add-links"><tr>
				<td class="item"><img class="raquo" src="i/raquo.gif" alt="" height="7" width="4" /><a href="/ymmarra/index.php?moduli=sanakirja">Sanakirja</a></td>
				<td class="item"><img class="raquo" src="i/raquo.gif" alt="" height="7" width="4" /><a href="/ymmarra/index.php?moduli=verbit">Verbiluettelo</a></td>
				<td class="item"><img class="raquo" src="i/raquo.gif" alt="" height="7" width="4" /><a href="/ymmarra/index.php?moduli=kielioppi">Kielioppi</a></td>
			</tr></table>
			<table cellspacing="0" cellpadding="0" border="0"><tr>
				<td class="item"><img class="raquo" src="i/raquo.gif" alt="" height="7" width="4" /><a href="/ymmarra/index.php">Etusivu</a></td>
				<td class="item"><img class="raquo" src="i/raquo.gif" alt="" height="7" width="4" /><a href="/ymmarra/index.php?moduli=tekstit">Lukutekstit</a></td>
			</tr></table>
		</div>
		<div id="content">
			<table cellspacing="0" cellpadding="0" border="0" id="content-wrapper"><tr>
				<td>
					<div id="left-menu">
												<div class="header-verb"><span>Verbit</span></div>
						<div class="menu">
								<div class="init"><a href="/ymmarra/index.php?moduli=verbit&kirjain=a">A</a></div>
								<div class="init"><a href="/ymmarra/index.php?moduli=verbit&kirjain=e">E</a></div>
								<div class="init"><a href="/ymmarra/index.php?moduli=verbit&kirjain=h">H</a></div>
								<div class="init"><a href="/ymmarra/index.php?moduli=verbit&kirjain=i">I</a></div>
								<div class="init"><a href="/ymmarra/index.php?moduli=verbit&kirjain=j">J</a></div>
								<div class="init"><a href="/ymmarra/index.php?moduli=verbit&kirjain=k">K</a></div>
								<div class="init"><a href="/ymmarra/index.php?moduli=verbit&kirjain=l">L</a></div>
								<div class="init"><a href="/ymmarra/index.php?moduli=verbit&kirjain=m">M</a></div>
								<div class="init"><a href="/ymmarra/index.php?moduli=verbit&kirjain=n">N</a></div>
								<div class="init"><a href="/ymmarra/index.php?moduli=verbit&kirjain=o">O</a></div>
								<div class="init"><a href="/ymmarra/index.php?moduli=verbit&kirjain=p">P</a></div>
								<div class="init"><a href="/ymmarra/index.php?moduli=verbit&kirjain=r">R</a></div>
								<div class="init"><a href="/ymmarra/index.php?moduli=verbit&kirjain=s">S</a></div>
								<div class="init"><a href="/ymmarra/index.php?moduli=verbit&kirjain=t">T</a></div>
								<div class="init"><a href="/ymmarra/index.php?moduli=verbit&kirjain=u">U</a></div>
								<div class="init"><a href="/ymmarra/index.php?moduli=verbit&kirjain=v">V</a></div>
								<div class="init"><a href="/ymmarra/index.php?moduli=verbit&kirjain=y">Y</a></div>
								<div class="init"><a href="/ymmarra/index.php?moduli=verbit&kirjain=Ä">Ä</a></div>
						</div>					</div>
				</td>
				<td>
					<div id="main-content">
						<div id="path">
							<a href=".">Etusivu</a> &gt; <a href="/ymmarra/index.php?moduli=verbit&kirjain=S">S</a>						</div>
													<h1>SYVENTYÄ</h1>
						<table cellspacing="0" cellpadding="0" border="0">
							<tr>
								<td colspan="2" style="padding-bottom:10px;"><strong>Aktiivin indikatiivi</strong></td>
							</tr>
							<tr>
								<td><pre>PREESENS                   
minä      syvennyn         
sinä      syvennyt         
hän       syventyy         
me        syvennymme       
te        syvennytte       
he        syventyvät       

PASSIIVI
          syvennytään      

IMPERFEKTI                 
         syvennyin         
         syvennyit         
         syventyi          
         syvennyimme       
         syvennyitte       
         syventyivät       

PASSIIVI
         syvennyttiin      

PERFEKTI
olen     syventynyt        
olet     syventynyt        
on       syventynyt        
olemme   syventyneet       
olette   syventyneet       
ovat     syventyneet       

PASSIIVI
on       syvennytty        

PLUSKVAMPERFEKTI
olin     syventynyt        
olit     syventynyt        
oli      syventynyt        
olimme   syventyneet       
olitte   syventyneet       
olivat   syventyneet       

PASSIIVI
oli      syvennytty        
</pre></td>
								<td>&nbsp;&nbsp;&nbsp;</td>
								<td><pre>      KIELTOMUOTO
      en        syvenny
      et        syvenny
      ei        syvenny
      emme      syvenny
      ette      syvenny
      eivät     syvenny


      ei        syvennytä

   
       en        syventynyt
       et        syventynyt
       ei        syventynyt
       emme      syventyneet
       ette      syventyneet
       eivät     syventyneet


       ei        syvennytty


      en      ole syventynyt
      et      ole syventynyt
      ei      ole syventynyt
      emme    ole syventyneet
      ette    ole syventyneet
      eivät   ole syventyneet


      ei      ole syvennytty


      en    ollut  syventynyt
      et    ollut  syventynyt
      ei    ollut  syventynyt
      emme  olleet syventyneet
      ette  olleet syventyneet
      eivät olleet syventyneet


      ei    ollut  syvennytty
</pre></td>
							</tr>
						</table>
						<table cellspacing="0" cellpadding="0" border="0">
							<tr>
								<td colspan="2" style="padding-bottom:10px;"><strong>Aktiivin konditionaali</strong></td>
							</tr>
							<tr>
								<td><pre>PREESENS
minä     syventyisin       
sinä     syventyisit       
hän      syventyisi        
me       syventyisimme     
te       syventyisitte     
he       syventyisivät     

PASSIIVI
         syvennyttäisiin   

PERFEKTI
olisin   syventynyt        
olisit   syventynyt        
olisi    syventynyt        
olisimme syventyneet       
olisitte syventyneet       
olisivat syventyneet       

PASSIIVI
olisi    syvennytty        
</pre></td>
								<td>&nbsp;&nbsp;&nbsp;</td>
								<td><pre> 
       en          syventyisi
       et          syventyisi
       ei          syventyisi
       emme        syventyisi
       ette        syventyisi
       eivät       syventyisi


       ei          syvennyttäisi


      en olisi    syventynyt
      et olisi    syventynyt
      ei olisi    syventynyt
      emme olisi  syventyneet
      ette olisi  syventyneet
      eivät olisi syventyneet


      ei olisi    syvennytty
</pre></td>
							</tr>
						</table>
						<table cellspacing="0" cellpadding="0" border="0">
							<tr>
								<td colspan="2" style="padding-bottom:10px;"><strong>Aktiivin potentiaali</strong></td>
							</tr>
							<tr>
								<td><pre>PREESENS
minä     syventynen        
sinä     syventynet        
hän      syventynee        
me       syventynemme      
te       syventynette      
he       syventynevät      

PASSIIVI
         syvennyttäneen    

PERFEKTI
lienen   syventynyt        
lienet   syventynyt        
lienee   syventynyt        
lienemme syventyneet       
lienette syventyneet       
lienevät syventyneet       

PASSIIVI
lienee   syvennytty        
</pre></td>
								<td>&nbsp;&nbsp;&nbsp;</td>
								<td><pre> 
      en          syventyne
      et          syventyne
      ei          syventyne
      emme        syventyne
      ette        syventyne
      eivät       syventyne


      ei          syvennyttäne


      en    liene syventynyt
      et    liene syventynyt
      ei    liene syventynyt
      emme  liene syventyneet
      ette  liene syventyneet
      eivät liene syventyneet


      ei    liene syvennytty
</pre></td>
							</tr>
						</table>
						<table cellspacing="0" cellpadding="0" border="0">
							<tr>
								<td colspan="2" style="padding-bottom:10px;"><strong>Aktiivin imperatiivi</strong></td>
							</tr>
							<tr>
								<td><pre>PREESENS

(sinä)   syvenny           
(hän)    syventyköön       
(me)     syventykäämme     
(te)     syventykää        
(he)     syventykööt       

PASSIIVI
         syvennyttäköön    

PERFEKTI

ole      syventynyt        
olkoon   syventynyt        
olkaamme syventyneet       
olkaa    syventyneet       
olkoot   syventyneet       

PASSIIVI

olkoon   syvennytty        
</pre></td>
								<td>&nbsp;&nbsp;&nbsp;</td>
								<td><pre> 

      älä         syvenny
      älköön      syventykö
      älkäämme    syventykö
      älkää       syventykö
      älkööt      syventykö


      älköön      syvennyttäkö



      älä ole       syventynyt
      älköön olko   syventynyt
      älkäämme olko syventyneet
      älkää olko    syventyneet
      älkööt olko   syventyneet



      älköön olko   syvennytty
</pre></td>
							</tr>
						</table>
						<table cellspacing="0" cellpadding="0" border="0">
							<tr>
								<td colspan="2" style="padding-bottom:10px;"><strong>Verbin nominaalimuodot</strong></td>
							</tr>
							<tr>
								<td><pre>I INFINITIIVI              

Lyhyempi muoto:            
         syventyä          

Pitempi muoto:             
         syventäkseni      
         syventäksesi
         syventäkseen
         syventäksemme
         syventäksenne
         syventäkseen

III  INFINITIIVI           

inessiivi    syventymässä  
elatiivi     syventymästä  
illatiivi    syventymään   
adessiivi    syventymällä
abessiivi    syventymättä  
instruktiivi syventymän    
                           
Passiivi
instruktiivi syvennytämän  
                           
                           
</pre></td>
								<td>&nbsp;&nbsp;&nbsp;</td>
								<td><pre> II INFINITIIVI

 inessiivi    syventyessä
   instruktiivi syventyen

   Passiivi
   inessiivi    syvennyttäessä






   IV INFINITIIVI

   nominatiivi  syventyminen
   partitiivi   syventymistä
     

   I PARTISIIPPI 
   aktiivi      syventyvä
   passiivi     syvennyttävä

   II PARTISIIPPI 
   aktiivi      syventynyt
   passiivi     syvennytty
</pre></td>
							</tr>
						</table>

					</div>
				</td>
			</tr></table>		</div>
		<div id="footer"><a href="http://www.oph.fi/"><img src="i/oph_logo_ymmarrasuomea.gif" width="157" height="35" alt="OPH" /></a></div>
	</div>
</body>
</html>
